臺灣苗栗地方法院刑事判決　　　　　　100年度交簡上字第9號
上　訴　人
即　被　告　張朝賢
上列上訴人因公共危險案件，不服本院中華民國100 年1 月24日
100 年度苗交簡字第44號第一審刑事簡易判決（聲請簡易判決處
刑案號：100 年度撤緩偵字第4 號），本院管轄之第二審合議庭
判決如下：
    主  文
上訴駁回。
張朝賢緩刑貳年，緩刑期間付保護管束，並應於緩刑期內向指定
之政府機關、政府機構、行政法人、社區或其他符合公益目的之
機構或團體，提供捌拾小時之義務勞務。
    犯罪事實及理由
一、本案經本院審理結果，認第一審簡易判決認事用法及量刑均
    無不當，應予維持，並引用第一審判決書記載之事實、證據
    及理由（如附件）。
二、上訴人即被告上訴意旨略以：被告前因工作及照顧重度多重
    障礙之母親，忘記去服勞務，才會被撤銷緩起訴。被告經此
    教訓，已深知悔悟，且被告身體狀況不佳，右手骨折，生活
    費均靠女兒資助，經濟拮据，懇請諭知緩刑或從輕量刑，給
    予自新機會等語。
三、經查：
(一)、按法官於有罪判決中，究應如何量處罪刑，為實體法賦予審
    理法官裁量之刑罰權事項，法官行使此項裁量權，自得依據
    個案情節，參諸刑法第57條所定各款犯罪情狀之規定，於該
    法定刑度範圍內，基於合義務性之裁量，量處被告罪刑；又
    刑之量定係事實審法院得自由裁量之事項，若其未有逾越法
    定刑之範圍，且亦非明顯違背正義者，即不得遽指為違法（
    最高法院76年度台上字第4984號判決意旨參照）。次按，刑
    罰之量定，固屬法院自由裁量之職權行使，但仍應審酌刑法
    第57條所列各款事由及一切情狀，為酌量輕重之標準，並非
    漫無限制；在同一犯罪事實與情節，如別無其他加重或減輕
    之原因，下級審法院量定之刑，亦無過重或失輕之不當情形
    ，則上級審法院對下級審法院之職權行使，原則上應予尊重
    （最高法院85年度台上字第2446號判決意旨參照）。
(二)、原審以被告罪證明確，適用刑法第185 條之3 、第42條第3
    項前段、刑法施行法第1 條之1 等規定論以不能安全駕駛動
    力交通工具罪，並說明其審酌被告為警查獲時之酒精濃度值
    、酒後行駛之時間及路段、未肇事產生實害、被告生活狀況
    、智識程度等一切情狀，量處罰金新臺幣5 萬元，併諭知易
    服勞役之折算標準，可徵原審法院對上訴人指摘之事由，均
    業已審酌，堪認原審所量處之刑為適當。從而，原審既已審
    酌本案一切情狀予以量刑，且其認事用法均無違誤，顯無逾
    越量刑之外部界限及內部界限。被告以身體狀況不佳等情提
    起上訴，尚無理由，應予駁回。
(三)、另查，被告前未曾因故意犯罪受有期徒刑以上刑之宣告，有
    臺灣高等法院被告前案紀錄表1 份在卷可稽（見簡上卷第8-
    9 頁）。被告於本院審理時對犯行業已坦承不諱，且被告受
    有右第2 掌骨開放性骨折之傷害，身體狀況不佳，其母親張
    劉敏為重度多重障礙，需人照顧乙節，有敏盛綜合醫院99年
    9 月21日診斷證明書及中華民國身心障礙手冊各1 份附卷足
    憑（見簡上卷第30頁），茲念被告僅因一時失慮，致罹刑典
    ，其經此偵審程序及罪刑之宣告，當知所警惕，信無再犯之
    虞，本院認所宣告之刑以暫不執行為適當，併予宣告緩刑2
    年，以啟自新。又為使被告能以義務勞動方式彌補其犯罪，
    並從中深切記取教訓，及為強化其法治之觀念，使其於緩刑
    期內能深知警惕，避免再度犯罪，爰併依刑法第74條第2 項
    第5 款之規定，命被告應於緩刑期間，依執行檢察官之命令
    ，向指定之政府機關、政府機構、行政法人、社區或符合公
    益目的之機構或團體，提供80小時之義務勞務，併依刑法第
    93條第1 項第2 款之規定，諭知於緩刑期間付保護管束，以
    勵自新。
四、據上論斷，應依刑事訴訟法第455 條之1 第1 項、第3 項、
    第368 條、第373 條，刑法第74條第1 項第1 款、第2 項第
    5 款、第93條第1 項第2 款，判決如主文。
本案經檢察官黃明正到庭執行職務。
中    華    民    國   100    年    5     月    19    日
                  刑事第一庭  審判長法  官  林 信 旭
                                    法  官  林 大 為
                                    法  官  林 卉 聆
以上正本證明與原本無異。
本件不得上訴。
                                    書記官  楊 慧 萍
中    華    民    國   100    年    5     月    19    日